【裁判字號】    96,交上訴,212
【裁判日期】    970131
【裁判案由】    公共危險
【裁判全文】
臺灣高等法院刑事判決               96年度交上訴字第212號
上  訴  人
即  被  告  甲○○
上列被告因公共危險案件，不服臺灣板橋地方法院96年度交訴字
第100號，中華民國96年9月14日第一審判決（起訴案號：96年度
偵字第9711號），提起上訴，本院判決如下：
  主  文
上訴駁回。
  事  實
一、甲○○前有如附表所示經法院判處刑罰確定之紀錄，經入監
    執行後，於民國（下同）九十五年一月二十六日縮短刑期假
    釋出監，所餘刑期付保護管束，嗣經撤銷假釋，並經臺灣板
    橋地方法院以九十六年度聲減字第一八九八號裁定減刑後定
    其應執行刑為有期徒刑一年三月確定，於九十六年一月三日
    入監執行殘刑，現正執行中（不構成累犯）。詎甲○○於假
    釋期間，猶不思悛悔警惕，於九十五年七月二十七日下午五
    時五十分許，駕駛向何育德借得之林漢威（所涉公共危險等
    罪嫌，業經檢察官另案為不起訴處分）所有車牌號碼ＩＸ─
    三八五八號自用小客車，沿臺北縣中和市○○路往南勢角方
    向行駛，途經臺北縣中和市○○路近中興街口時，原應注意
    車前狀況，並隨時採取必要之安全措施，且依當時情形，又
    無不能注意之情形，竟疏未注意及此，貿然追撞同向前方騎
    乘車號ＢＬＩ－一八九號重型機車之乙○○，致乙○○遭撞
    後，人與車飛起後倒地，因而受有上肢挫傷、肩及上臂之表
    淺損傷、手表淺損傷、臉、頭皮及頸之挫傷等傷害（過失傷
    害部分，由本院另行審結）。詎甲○○因恐假釋遭撤銷，明
    知其所駕駛之動力交通工具肇事致人受傷，於肇事後竟未停
    留現場處理善後並加以救護，僅稍作停留，於聽聞乙○○執
    意報警處理後，旋即駕車加速逃逸。
二、案經乙○○訴由臺北縣政府警察局永和分局報告臺灣板橋地
    方法院檢察署檢察官偵查起訴。因甲○○於原審準備程序中
    為有罪之陳述，嗣經原審合議庭裁定以簡式審判程序審理。
  理  由
壹、程序部分
    刑事訴訟法第二百七十三條之一第一項規定除被告所犯為死
    刑、無期徒刑、最輕本刑為三年以上有期徒刑之罪、或高等
    法院管轄第一審案件者外，於審判期日前之程序進行中，被
    告先就被訴事實為有罪之陳述時，審判長得告知被告簡式審
    判程序之旨，並聽取當事人、代理人、辯護人及輔佐人之意
    見後，裁定進行簡式審判程序。查本案被告甲○○被訴肇事
    逃逸之公共危險案件，非前開不得進行簡式審判程序之案件
    ，經被告於本院審理時就被訴之事實為有罪之陳述，且經本
    院告知被告簡式審判程序之旨，聽取被告及檢察官之意見後
    ，爰依刑事訴訟法第二百七十三條之一第一項規定裁定改依
    簡式審判程序審判之，合先敘明。
貳、實體部分
一、前揭事實，業據上訴人即被告甲○○於原審及本院審理供承
    不諱在卷（見原審卷第三十七頁、四十二頁、本院卷第二十
    六頁反面、三十六頁反面），並經證人即告訴人乙○○於警
    詢及偵查中結證證述明確在卷（見偵字第二三八五二號卷第
    十至十二之一頁、五十二頁），且有證人即車主林漢威、何
    育德、目擊證人羅游美雲於偵查中之證詞（見偵緝字第一九
    二號卷第十七頁、四十三頁、五十一之一頁至五十二頁）可
    資為佐，並有卷附告訴人乙○○之診斷證明書、道路交通事
    故現場圖、調查報告表(一)、(二)各一份及現場照片十幀（見偵
    字第二三八五二號卷第六至九頁、十三至十七頁、二十六頁
    ）為憑，是被告前揭自白，堪可信實。被告雖辯稱：當時是
    Ｔ字路，黃燈剛閃，已車子已開過去，被害人要左轉，就撞
    到，伊撞到後馬上停車，伊告訴被害人要送其就醫，並會負
    責醫藥費用，但被害人堅持報警，因當時伊在通緝，伊始逃
    逸云云，然被告所辯因其通緝在案，為恐遭警查緝始行離去
    乙節，僅為被告何以逃逸心理因素，而被告就其肇事後，雖
    曾稍作停留，但在被害人堅持報警之情形下，即行離去逃逸
    之事實，已然供承不諱，至被告究係基於何種心理狀態逃離
    現場並無解於被告肇事後逃逸之犯行，尚難執此而為有利於
    被告之認定。從而，本件被告犯行事證明確，自應依法論科
    。
二、核被告所為，係犯刑法第一百八十五條之四之肇事逃逸罪。
三、原審以被告犯行事證明確，爰依刑法第一百八十五條之四之
    規定，並審酌被告有如事實欄所示之前科，有臺灣高等法院
    被告前案紀錄表一份附卷可稽，素行不良，於肇事致人受傷
    後，竟未停留現場處理善後並給予傷者必要之救助，或迅速
    報警處理，反而逃逸離去，陷被害人於求援無著及求償無門
    之危險，實應予非難，及其犯後坦承犯行之態度等一切情狀
    ，量處有期徒刑十月，以資懲儆。又中華民國九十六年罪犯
    減刑條例於九十六年六月十五日經立法院三讀通過，並於同
    年七月十六日施行，被告上開犯罪時間在九十六年四月二十
    四日以前，合於減刑條件，爰依中華民國九十六年罪犯減刑
    條例第二條第一項第三款規定，減其刑期二分之一，並諭知
    易科罰金之折算標準。經核其認事用法，並無違誤，應予維
    持。
四、被告上訴意旨仍執前詞辯稱：係因告訴人堅持報警處理，其
    因通緝在案，為恐遭警發覺，乃離開現場，並非僅稍作停留
    ，即駕車逃逸，且被告已與告訴人達成民事和解，告訴人亦
    撤銷告訴，可見被告確有相當大誠意解決，原審量處有期徒
    刑十月，顯然過重云云，然查：被告所稱因告訴人堅持報警
    處理，其乃離去現場等情，並無解於被告肇事逃逸之犯行，
    已如前述，至被告雖稱已與告訴人達成和解，然均未提出證
    據以實其說，況量刑是法院的職權，本院經斟酌再三仍認原
    審之量刑妥適，並無違反罪刑相當之原則，是被告上訴意旨
    指摘原判決不當，為無理由，應予駁回。
據上論斷，應依刑事訴訟法第三百六十八條、第二百七十三條之
一第一項，判決如主文。
本案經檢察官陳玉珍到庭執行職務
中    華    民    國    97    年    1     月    31    日
                  刑事第十庭    審判長法  官 楊炳禎
                                      法  官 陳博志
                                      法  官 李春地
以上正本證明與原本無異。
如不服本判決，應於收受送達後十日內向本院提出上訴書狀，其
未敘述上訴之理由者並得於提起上訴後十日內向本院補提理由書
（均須按他造當事人之人數附繕本）。
                                      書記官 蘇秋
中    華    民    國    97    年    1     月    31    日
附錄本案論罪科刑法條全文
刑法第185條之4：
駕駛動力交通工具肇事，致人死傷而逃逸者，處6月以上5年以下
有期徒刑。
附表：
┌────────┬────────┬────────┬────────┬────────┬────────┐
│編          號  │      1         │       2        │       3        │       4        │       5        │
├────────┼────────┼────────┼────────┼────────┼────────┤
│罪          名  │施用第二級毒品  │妨害兵役治罪條例│加重竊盜        │偽造文書        │施用第一級毒品  │
├────────┼────────┼────────┼────────┼────────┼────────┤
│宣    告    刑  │有期徒刑9月     │有期徒刑2月     │有期徒刑1年     │有期徒刑5月     │有期徒刑7月     │
├────────┼────────┼────────┼────────┼────────┼────────┤
│犯  罪  日  期  │91年10月6日起至 │91年5月22日     │92年1月25日起至 │91年10月7日起至 │92年5月22日為警 │
│                │92年5月21日     │                │92年5月5日      │92年4月11日     │採尿前26小時內某│
│                │                │                │                │                │時              │
├────────┼────────┼────────┼────────┼────────┼────────┤
│偵查（自訴）機關│臺灣板橋地方法院│臺灣宜蘭地方法院│臺灣臺北地方法院│臺灣板橋地方法院│臺灣板橋地方法院│
│年  度   案   號│檢察署92年度毒偵│檢察署91年度偵字│檢察署92年度偵字│檢察署92年度偵緝│檢察署92年度偵字│
│                │字第782 號      │第1960號        │第9153號        │字第703號       │第15463、3020號 │
├───┬────┼────────┼────────┼────────┼────────┼────────┤
│      │法    院│臺灣高等法院    │臺灣宜蘭地方法院│臺灣臺北地方法院│臺灣板橋地方法院│臺灣板橋地方法院│
│      ├────┼────────┼────────┼────────┼────────┼────────┤
│最  後│案    號│92年度上易字第  │92年度易緝字第  │92年度易字第1134│92年度訴字第1508│93年度訴字第277 │
│事實審│        │2195號          │8 號            │號              │號              │號              │
│      ├────┼────────┼────────┼────────┼────────┼────────┤
│      │判決日期│92年9月10日     │92年5月28日     │92年11月7日     │92年12月31日    │93年6月14日     │
├───┼────┼────────┼────────┼────────┼────────┼────────┤
│      │法    院│同上            │同上            │同上            │同上            │同上            │
│      ├────┼────────┼────────┼────────┼────────┼────────┤
│確  定│案    號│同上            │同上            │同上            │同上            │同上            │
│判  決│        │                │                │                │                │                │
│      ├────┼────────┼────────┼────────┼────────┼────────┤
│      │判    決│92年9 月10日    │92年6 月23日    │92年12月15日    │93年1月27日     │93年8月31日     │
│      │確定日期│                │                │                │                │                │
├───┴────┼────────┼────────┼────────┼────────┼────────┤
│所  犯  法  條  │毒品危害防制條例│修正後妨害兵役治│刑法第321條第1項│刑法第217條第1條│毒品危害防制條例│
│                │第10條第2項     │罪條例第10條第3 │第4款           │                │第10條第1項     │
│                │                │項、第1項第3款、│                │                │                │
│                │                │第6條第1項      │                │                │                │
└────────┴────────┴────────┴────────┴────────┴────────┘


司法院資訊處製作；財團法人民間司法改革基金會備份。
